【裁判字號】    91,訴,201
【裁判日期】    920715
【裁判案由】    有關建築事務
【裁判全文】
臺北高等行政法院判決                              九十一年度訴字第二○一號
                              .
    原      告  甲○○○
    訴訟代理人  楊宗儒律師
    複代理人    謝玉璇律師
    被      告  臺北市松山地政事務所
    代  表  人  乙○○主任）.
    訴訟代理人  丁○○
                丙○○
右當事人間因有關建築事務事件，原告不服臺北市政府中華民國九十年十一月十五日
府訴字第九０一七七七八九０一號訴願決定，提起行政訴訟。本院判決如左：
    主  文
原告之訴駁回。
訴訟費用由原告負擔。
    事  實
一、事實概要：
    緣原告於民國（下同）八十八年九月二十二日以申請書向被告請求協助更正臺北
    市○○街五十號地下層建物（下稱系爭建物）之使用執照為為飲食店，經被告就
    原告所檢附之證明文件審查結果，因系爭建物主要用途變更尚未經臺北市政府工
    務局准予備查，乃通知原告於文到二十日內補附核准備查文件，逾期未補附，被
    告即將系爭建物主要用途登記更正為防空避難室，原告不服，提起訴願，經訴願
    機關以上開通知僅係通知原告應補附使用竣工核准備查文件及告知逾期補附之法
    律效果，尚未變更系爭建物主要用途，並不生法律上之效果，並非行政處分而駁
    回原告之訴願。嗣被告於八十九年三月十七日更正系爭建物在建築改良物登記簿
    上之主要用途為防空避難室，並通知原告。嗣被告於八十九年十月十六日再向被
    告申請更正系爭建物主要用途登記為飲食店，被告則於八十九年十月三十一日函
    復礙難照准，並請原告檢附臺北市政府工務局對系爭建物之變更使用竣工核准備
    查文件憑辦，。原告不服，再次提起訴願，經遭駁回，遂提起行政訴訟。
二、兩造聲明：
  (一)原告聲明：
    1.訴願決定、原處分均撤銷（原告雖曾於九十二年一月七日之準備程序中並聲明
      請求判令被告准許系爭建物登記謄本上之主要用途變更為二二０‧六二平方公
      尺為飲食店，四四九‧一四平方公尺為防空避難室等語，惟嗣於同年月二十八
      日變更聲明「訴願決定、原處分均撤銷」，言詞辯論時聲明同準備程序，自應
      以「訴願決定、原處分均撤銷」為其聲明）。
    2.訴訟費用由被告負擔。
  (二)被告聲明：
    1.駁回原告之訴。
    2.訴訟費用由原告負擔。
三、兩造之爭點：1.本件有無土地法第六十九條及相其關規定之適用，而被告得逕為
                  變更登記？
                2.原告得否主張信賴保護或適用土地法第四十三條？
  (一)原告主張之理由：
    1.原告乃於法定期間內提起訴願，程序並無不合：緣原告所有，坐落於台北市○
      ○區○○段一第四四二０建號（建號門牌：台北市○○區○○街五十號地下）
      之建物，其原於登記謄本上之「主要用途」項目登載，原自七十四年八月二十
      日後乃由原所有權人劉永年變更登記為中二二０點六二平方公尺為飲食店，四
      四九點一四平方公尺則為防空避難室，有建築物改良物登記簿可稽，而原告亦
      信賴此登記而於七十六年二月四日向劉永年買受該不動產並作為飲食之經營，
      左近更著手為專門飲食店開設之準備，詎於日前竟遭被告將原有部分飲食店登
      載之主要用途登記逕行變更為防空避難室，並以八十九年三月二十二日北市松
      地二字第八九六０三五六一００號函通知，原告不服乃去函請求回復並經原告
      之請求乃竟遭被告以北市松地二字第八九六一七三三０００號函予以拒絕。原
      告乃於八十九年十一月三日收到被告拒絕回復之北市松地二字第八九六一七三
      三０００號函，嗣於八十九年十二月一日提起訴願，仍在訴願法第十四條第一
      項所規定之三十日訴願期間內，依法並無不合。退步而言，縱認訴願期間之計
      算應以被告逕行更正登記之八十九年三月二十二日北市松地二字第八九六０三
      五六一００號函為準，原告提起訴願亦未超逾合法訴願期間。蓋上述被告通知
      逕行更正之函件上並未記明救濟期間，依行政程序法第九十八條第三項：「處
      分機關未告知救濟期間或告知錯誤未為更正，致相對人或利害關係人遲誤時，
      如自處分書送達後一年內聲明不服時，視為於法定期間內所為。」之規定，則
      原告只需於收受處分後一年內聲明不服，程序上即視為已在法定期間內不服，
      而無逾期之問題。按原告究於何時收受該八十九年三月二十二日北市松地二字
      第八九六０三五六一００號函，已無從查考，惟縱使原告在被告發函當日八十
      九年三月二十二日即已收受，其一年期間之末日亦為九十年三月二十二日，而
      本件原告在該日以前之八十九年十二月一日即已提起訴願聲明不服，依上開行
      政程序法之規定，視為已於法定期間聲明不服，依法並無逾期之可言。又「規
      定人民權利義務之發生、變動、喪失等之實體法規，於行為後有變更，除法令
      另有規定外應適用行為時法，此所以保護人民既得之權益。至程序法規，無關
      人民權利義務之得喪變動，純為規定處理作業程序，為期迅速妥適，是以適用
      新法。」，有改制前行政法院七十五年判字第五五六號判決足稽，此即為「實
      體從舊、程序從新」原則。按行政程序法雖係自九十年一月一日始施行，惟行
      政程序法為程序法規，依上述「程序從新」原則，本件原告對被告於八十九年
      三月間未告知救濟期間之行政處分聲明不服，自有行政程序法第九十八條第三
      項此新法規定之適用。
    2.按：「行政法上所謂信賴保護原則，乃行政法之重要原則，專指人民信賴之保
      護，依此原則，行政機關除非基於保護或增進公共利益之必要而對人民利益之
      損失予以補償或人民有忍受之義務外，行政機關不得罔顧人民值得保護之信賴
      ，而使其遭受不可預計之負擔或喪失利益。」又「行政行為，應以誠實信用之
      方法為之，並應保護人民正當合理之信賴。」行政程序法第八條亦明示此要旨
      ，原告因信賴被告於七十四年八月二十日所為之建物「主要用途」變更登記，
      而買受該建物，並已為飲食經營處理多年，目前更著手為專門飲食店之經營準
      備，詎知被告逕行將原有部分飲食店登載之主要用途登記變更為防空避難室（
      ，而使原告遭受此不可預計之負擔及喪失利益，且原告對於該變更登記亦無任
      何故意過失，故原告之信賴利益應予保護，顯原處分實有違反前揭之基本原則
      及行政程序法第八條之規定，而為違法處分。其次，被告於七十四年八月二十
      日為變更登記時，必已經慎重審查各項相關文件始得依法行政變更「主要用途
      」為一部飲食店，一部防空避難室之登記，故焉有核准備查文件不備之理？又
      鈞院依原告聲請向台北市工務局函調原告前手劉永年申請變更為一部飲食店之
      申請案卷，台北市工務局卻僅檢送七十年八月十四日北市工建字第六六０二二
      號函影本，而未檢送其他資料，憑此又如何斷定建物變更並未經核准備查？倘
      被告於依法變更後，竟以原登記申請資料佚失為由撤銷或廢止原告所已獲得之
      授益處分，又豈有理哉，且倘被告因疏失而佚失原始登記資料，豈可將原處分
      機關一時之疏失，歸責於無辜之原告，更逕行變更此建物之「主要用途」為防
      空避難室，而使原告承受此不可預期之負擔？
    3.最高行政法院判例意旨明示第三人基於信賴登記而買受不動產，登記縱有錯誤
      ，依法不得變更登記。按「依本法所為之登記，有絕對效力。」土地法第四十
      三條著有明文，又「土地法（民國十九年舊法）第三十六條所謂登記有絕對效
      力，係為保護第三人起見，將登記事項賦予絕對真實之公信力，故第三人信賴
      登記而取得土地權利時，不因登記原因之無效或撒銷而被追奪。」「土地法第
      四十三條所謂登記有絕對效力，係為保護等三人起見，將登記事項賦予絕對真
      實之公信力」「土地法第四十三條所規定之絕對效力，係就對於第三人之關係
      而言。故第三人信賴登記而取得土地權利時，不因登記之無效或撤銷而被追奪
      。」分別為司法院院字第一九一九號解釋、最高法院四十一年臺上字第三二二
      號、最高行政法院行四十八年判字第七二號判例所明揭之意旨，另：「登記人
      員或利害關係人，於登記完畢後，發現登記錯誤或遺漏時，依土地法第六十九
      條規定意旨，以書面申請該管上級機關核准，固得准予更正。惟依土地法第四
      十三條及司法院院字第一九一九號解釋意旨，若第三人已因信賴登記而取得土
      地權利時，自無同法第六十九條規定之適用。」更復為最高行政法院七十七年
      判字第一二五三號裁判所明文，故依前開法規暨判例可知，縱地政登記有誤，
      然倘第三人係因信賴該登記而買受不動產取得登記，主管機關仍不得更正登記
      其理甚明矣。本件建物於七十四年八月間由原所有權人劉永年辦理主要用途變
      更登記主要用途為防空避難室及飲食店兩種，又因依內政部訂頒「土地登記複
      丈地價地用電腦作業系統規範」規定用途欄無法歸納，地政機關始以「見使用
      執照」之方式登記，且於建築改良物登記簿上登記於七十四年八月二十日登記
      主要用途部份變更為一部防空避難室，一部飲食店，上開事實除業由被告於答
      辯書中自認外，復有建物登記謄本可稽，而原告甲○○○取得此建物所有權，
      乃於七十六年二月四日，顯於原所有權人劉永年變更登記主要用途之後，且原
      告乃是因欲從事飲食業而信賴土地登記，確信本件建物可為飲食店使用而後方
      買受取得所有權，故原告確係因信賴登記而取得權利之第三人無誤。從而，本
      件原告乃係因信賴登記之公示公信方法而取得不動產權利之善意第三人，該登
      記是否有誤實尚待查証，惟縱有錯誤，被告登記人員於登記完畢後始發現該錯
      誤或遺漏時，仍須受土地法第四十三條之限制，並依前揭最高行政法院七十年
      判字第一二五三號判例意旨基於保護善意之原告故而不得逕行更正，而無土地
      法第六十九條及其子法地籍測量實施規則第二十八條及土地登記規則第一百二
      十二條得為更登記之適用，原處分顯非適法矣。
    4.被告謂其「於法有據」且援引最高行政法院四十八年判字第七二號判例：「‧
      ‧‧但此種登記錯誤之更正，應以不妨害原登記之同一性為限。‧‧‧」，而
      謂其違法變更後「建物登記名義人仍為原告名義，並不妨害原登記之同一性，
      與司法院院字第一九一九號解釋意旨並不相悖。」云云，惟查最高行政法院四
      十八年判字第七二號判例中固謂「此種登記錯誤之更正，應以不妨害原登記之
      同一性為限。」惟其係指「依土地法第六十九條為更正時，不得妨害原登記之
      同一性」。承前所述，本件既無土地法第六十九條之適用，則無論及同一性之
      必要，且依土地法第六十九條所衍生之地籍測量實施規則第二百七十八條、九
      十年修正前土地登記規則第十四條、土地登記規則第一百二十二條及台北市政
      府地政處簡化土地建物更正登記要點第二點根本無適用之餘地，被告之答辯顯
      倒果為因、郢書燕說而無可採信。
    5.被告謂「原告仍無法將系爭建物之部分面積移作飲食店之使用，足証被告所為
      處分並未損及原告權益，亦無違反信賴保護原則」云云，惟查原告所信賴者乃
      被告於七十四年八月二十日所為之建物「主要用途」變更登記並建物所有權狀
      ，而以相當之價格買受該建物，詎知被告於十數年後空言登記有誤云云而逕自
      變更登記，使原告遭受此不可預計之負擔及喪失利益，且原告對於該七十四年
      之變更登記亦無任何故意過失，原告之信賴利益應予保護，顯原處分已侵害原
      告權益至大。
    6.建物關於主要用途欄位之登記有公示效力，有土地法第四十三條之適用。按土
      地登記之設，乃為公示公信之效力，以保障交易安全，土地登記謄本即為公示
      方法之一，故有土地法第四十三條之訂立，而建物主要用途為土地謄本之一部
      ，自當有土地法第四十三條之適用；倘真如訴願決定書所謂建物標示部並非依
      土地法所為之登記，而無土地法第四十三條之適用，則標示部上關於建物之門
      牌，面積之登記，亦因無土地法第四十三條之適用，而無絕對效力，如此於交
      易時之重要因素竟不受保障，交易豈有安全可言？原訴願決定書囿於文義，而
      認不動產登記謄本一部分有絕對效力、一部分無絕對效力，豈不令人無所適從
      ？再查本件系爭建物之主要用途，非但於地政機關之登記謄本中記載為一部飲
      食店、一部防空避難室，且業經被告依法登記完畢而發給之建築改良物所有權
      狀，復有相同之一部飲食店、一部防空避難室之記載，如此二者倘非依土地法
      所為之登記，又係依何法？又如何保障第三人之交易安全？故綜合上述，建物
      主要用途之登記實有土地法第四十三條之適用。
  (二)被告主張之理由：
    1.土地法第六十九條：「登記人員或利害關係人，於登記完畢後，發見登記錯誤
      或遺漏時，非以書面聲請該管上級機關查明核准後，不得更正。」。地籍測量
      實施規則第二百七十八條規定：「建物登記後如發現原測量或抄錄錯誤時，應
      經權利關係人同意後，依法更正有關地籍圖冊。前項原測量錯誤經查明純係技
      術引起者，地政事務所得依法逕行更正。」。九十年修正前土地登記規則第十
      四條規定：「土地法第六十八條第一項及第六十九條所稱登記錯誤或遺漏，係
      指登記之事項與登記原因證明文件所載之內容不符而言。」。土地登記規則第
      一百二十二條規定：「登記人員或利害關係人於登記完畢後，發現登記錯誤或
      遺漏時，應申請更正登記。登記機關於報請上級地政機關查明核准後更正之。
      前項登記之錯誤或遺漏，如純屬登記人員記載時之疏忽，並有原始登記原因證
      明文件可稽者，上級地政機關得授權登記機關逕行更正之。‧‧‧」。臺北市
      政府地政處簡化土地建物更正登記要點第二點規定：「更正登記之核定機關：
      (一)更正登記由地政事務所依土地法第六十九條規定呈報本府地政處核定，但左
      列更正登記，授權地政事務所逕行核定。1.因登記錯誤或遺漏，並有案可稽之
      更正登記。‧‧‧」。
    2.本件系爭建物領有臺北市政府工務局核發之七十使字九六一號使用執照，主要
      用途為防空避難室，原所有權人劉永年於七十四年八月間持憑臺北市政府工務
      局七十年八月十四日北市工建字第六六０二二號函辦理系爭建物主要用途變更
      登記為地下層防空避難室四四九．一四平方公尺、地下層飲食店二二０．六二
      平方公尺，合計六六九．七六平方公尺。嗣因原告以八十八年九月二十二日申
      請書請求協助更正系爭建物使用執照，被告乃發現系爭建物部分變更使用為飲
      食店用途尚未經臺北市政府工務局核准備查，上開七十四年間所為之主要用途
      變更登記案，有登記錯誤之情事，遂以八十八年十月十二日北市松地二字第八
      八六一三八０二００號函通知原告於文到二十日內補附上開核准備查文件，因
      原告未檢附相關變更使用竣工核准備查文件憑辦，被告認上開登記錯誤屬有原
      案可稽之更正登記，爰依土地法第六十九條、地籍測量實施規則第二百七十八
      條、九十年修正前土地登記規則第十四條、土地登記規則第一百二十二條及臺
      北市政府地政處簡化土地建物更正登記要點第二點等規定，將系爭建物主要用
      途逕為更正登記為防空避難室，實於法有據。
    3.建物用途之主管機關為建管單位，其實際使用須受該單位之管制，縱然被告准
      許系爭建物主要用途回復為更正登記前之「防空避難室、飲食店」，依臺北市
      政府工務局八十八年九月十三日北市工建字第八八三二五七八五００號書函稱
      ：「‧‧‧查本局七十．八．十四北市工建字第六六０二二號函‧‧‧該函內
      容僅係同意首揭地址建物之用途變更，本局並未對該建物之變更使用竣工核准
      備查亦查無是項資料，故該址尚不得使用為飲食店‧‧‧」，原告仍無法將系
      爭建物之部分面積移作飲食店之使用，足證被告所為行政處分並未損及原告權
      益，亦無違反行政程序法第八條所明定信賴保護原則，原告之訴實不可採。
    4.按土地法第四十三條：「依本法所為之登記，有絕對效力。」，係為保護第三
      人起見，將登記事項賦予絕對真實之公信力，至該項公示之方法（登記）所表
      彰之物權內容是否與實際狀態一致，在所不問，要言之，此登記之絕對效力，
      僅為保護信賴登記而為不動產權利之第三人而設，在善意第三人因信賴登記而
      取得土地權利之情形，縱使為登記原因之法律關係存有無效或得撤銷之瑕疵，
      該第三人即得因本條之規定而免受追奪，此觀諸最高行政法院四十八年判字第
      七二號判例：「‧‧‧但此種登記錯誤之更正，應以不妨害原登記之同一性為
      限。‧‧‧」自明。又建物用途係屬物之實際狀態，並非物權（所有權或他項
      權利），被告將錯誤之建物主要用途依土地法第六十九條、地籍測量實施規則
      第二百七十八條、九十年修正前土地登記規則第十四條、土地登記規則第一百
      二十二條及臺北市政府地政處簡化土地建物更正登記要點第二點等規定更正為
      正確，建物登記名義人仍為原告名義，並不妨害原登記之同一性，與司法院院
      字第一九一九號解釋意旨並不相悖，原告之所有權亦受土地法第四十三條保護
      ，至原告欲變更系爭建物主要用途，仍應申請主管機關核准，方屬正辦。
    5.本件系爭建物主要用途係原告於八十九年三月十七日逕為更正登記為防空避難
      室，並以八十九年三月二十二日北市松地二字第八九六０三五六一００號通知
      原告，雖無從查明該通知實際送達日期，原告於八十九年十月十六日申請書申
      請本件回復登記，原告至遲於八十九年十月十六日已收受上開通知函，其至八
      十九年十二月四日始提起訴願，已逾訴願期間。
    理  由
一、本件被告於八十九年三月十七日將系爭建物在建築改良物登記簿上之主要用途飲
    店部分逕更正登記為防空避難室，並以八十九年三月二十二日北市松地二字第八
    九六０三五六一００號通知原告，惟無從查明該通知實際送達日期，此為被告所
    自承，自無從起算訴願期間，而原告於八十九年十月十六日以申請書申請回復登
    記上開經被告更正登記部分之主要用途為飲食店，係不服上開逕為更正登記之處
    分，視為已提起訴願（訴願法第五十七條參照），被告除於八十九年十月三十一
    日以北市松地二字第八九六一七三三０００函復不准（此函實際送達日仍不明）
    ，仍重申上開逕為更正登記並無違法之意（該函載：「……並以八十九年三月二
    十二日北市松地二字第八九六０三五六一００號函（諒達）通知台端在案，所請
    歉難照准，仍請檢附臺北市政府工務局對系爭建物之變更使用竣工核准備查文件
    憑辦」），因原告對該函提出訴願書而送訴願機關，訴願機關並就逕為更正登記
    處分是否合法為決定，是原告對該逕為更正登記處分，應認已於法定期間內經訴
    願程序，被告指原告逾訴願法定期間一節，並不足採。合先敘明。
二、按土地法第六十九條規定：「登記人員或利害關係人，於登記完畢後，發見登記
    錯誤或遺漏時，非以書面聲請該管上級機關查明核准後，不得更正。」行為時土
    地登記規則第十四條規定：「土地法第六十八條第一項及第六十九條所稱登記錯
    誤或遺漏，係指登記之事項與登記原因證明文件所載之內容不符而言。」第一百
    二十二條規定：「登記人員或利害關係人於登記完畢後，發現登記錯誤或遺漏時
    ，應申請更正登記。登記機關於報經上級地政機關查明核准後更正之。前項登記
    之錯誤或遺漏，如純屬登記人員記載時之疏忽，並有原始登記原因證明文件可稽
    者，上級地政機關得授權登記機關逕行更正之。前項授權登記機關逕行更正之範
    圍，由其上級地政機關定之。」臺北市政府地政處簡化土地建物更正登記要點第
    二條第一款第一目規定：「更正登記之核定機關：(一)、更正登記由地政事務所
    依土地法第六十九條規定呈報本府地政處核定，但左列更正登記，授權地政事務
    所逕行核定。1.因登記錯誤或遺漏，並有原案可稽之更正登記。」
三、本件系爭建物領有臺北市政府工務局核發之七十使字九六一號使用執照，其中地
    下層主要用途為防空避難室，訴外人即原所有人劉永年於七十年間向台北市工務
    局請申請變使用為飲食店二一八平公尺，台北市政府工務局七十年八月十四日北
    市工建字第六六０二二號函復請按照核准圖說施工並俟竣工查驗合格另文准予備
    查後，始可正式使用，嗣訴外人劉永年於七十四年八月十九日向被告申請辦理系
    爭建物主要用途登記變更為地下層防空避難室四四九．一四平方公尺、地下層飲
    食店二二０‧六二平方公尺，合計六六九．七六平方公尺，經被告准予變更，於
    七十四年八月二十日辦竣登記，訴外人劉永年於七十四年十月二十一日出賣移轉
    系爭建物所有權予訴外人章肇鵬，訴外人章肇鵬再於七十六年一月六日出賣移轉
    予原告之事實，為兩造所不爭執，復有上開函文、使用執照存根、建築改良物登
    記簿附原處分卷可稽。惟系爭建物並未經依上開台北市政府工務局七十年八月十
    四日北市工建字第六六０二二號函示意旨，申請竣工查驗，亦有同局九十二年三
    月四日北市工建字第０九二三０四０三六００號函附卷為證。因而被告以系爭建
    物主要用途變更尚未經臺北市政府工務局准予備查，原登記有錯誤並屬有原案可
    稽，乃通知原告於文到二十日內補附核准備查文件，原告逾期未補附，被告將系
    爭建物主要用途飲食店登記部分更正為防空避難室，除通知原告外，再因原告之
    申請回復登記，以八十九年十月三十一日北巿松地二字第八九六一七三三０００
    號函復同旨，同時否准原告回復登記之申請，揆諸首揭說明，並無不合。
四、原告雖為事實欄所載之主張，惟查：
(一)、原告原非上開被告於七十四年八月二十日准予變更登記處分之相對人，原告已
      不能主張受該授益處分之信賴保護，何況建築物之用途係依使用執照，而非建
      築改良物登記簿上之登記，本件系爭建物之主要用途，在未經台北市政府工務
      局核准其變更使用前，即使維持更正登記前主要用途為飲食店之登記內容，仍
      不能作為飲食店使用，如不予變更使與使用執照上之記載一致，系爭建物如再
      輾轉出售移轉，將使無數善意之第三人誤其可作為飲食店之使用而受讓受害，
      其對公益之危害，顯大於原告所得之私益，亦不能有信賴保護之適用。原告主
      張其應受信賴保護云云，自不足採。
(二)、土地法第四十三條：「依本法所為之登記，有絕對效力。」係為保護第三人起
      見，將登記事項賦予絕對真實之公信力，至該項公示之方法（登記）所表彰之
      物權內容是否與實際狀態一致，在所不問，此登記之絕對效力，係為保護信賴
      登記而為不動產權利之第三人而設，在善意第三人因信賴登記而取得土地權利
      之情形，縱使為登記原因之法律關係存有無效或得撤銷之瑕疵，該第三人即得
      因本條之規定而免受追奪。惟此係指物權而言，建物用途並非物權（所有權或
      他項權利），自無適用土地法第四十三條之餘地。原告主張本件建物用途之更
      正事宜應適用土地法第四十三條，因而無同法第六十九條之適用云云，亦不足
      採。
(三)、上開被告於七十四年八月二十日准予變更登記處分，係未察覺上述台北市政府
      工務局七十年八月十四日北市工建字第六六０二二號函中有「請按照核准圖說
      施工並俟竣工查驗合格另文准予備查後，始可正式使用」之但書而准變更，台
      北市工務局又未曾受理系爭建物之竣工查驗申請，已如前述，原告復提不出已
      按照核准圖說施工並申請竣工查驗合格獲得准予備查之證據，自不能認原告之
      前手劉永年已有按照核准圖說施工並向台北市政府工務局申請竣工查驗合格獲
      得准予備查，足見劉永年於當初申請變更登記時，對重要事項並未提供完整之
      資料，其因而獲准變更登記，自無信賴保護之適用。
五、從而，原處分（逕為更正登記）並無違法，訴願決定予以維持，亦無不合。原告
    訴請撤銷，為無理由，應予駁回。
六、據上論結，本件原告之訴為無理由，爰依行政訴訟法第九十八條第三項前段，判
    決如主文。
中      華      民      國    九十二    年      七      月     十五     日
                             臺 北 高 等 行 政 法 院   第 三 庭
                                            審 判 長 法  官  林文舟
                                                     法  官  陳國成
                                                     法  官  吳東都
右為正本係照原本作成。
如不服本判決，應於送達後二十日內，向本院提出上訴狀並表明上訴理由，如於本判
決宣示後送達前提起上訴者，應於判決送達後二十日內補提上訴理由書（須按他造人
數附繕本）。
中      華      民      國    九十二    年      七      月     十七     日
                                                     書記官  李金釵


司法院資訊處製作；財團法人民間司法改革基金會備份。
